【裁判字號】    96,訴,5027
【裁判日期】    970627
【裁判案由】    毒品危害防制條例
【裁判全文】
臺灣高雄地方法院刑事判決              96年度訴字第5027號
公  訴  人  臺灣高雄地方法院檢察署檢察官
被      告  丙○○
                    （另案在臺灣高雄第二監獄執行中）
上列被告因違反毒品危害防制條例案件，經檢察官提起公訴（96
年度偵字第28645 號），嗣被告就被訴事實為有罪之陳述，經告
知簡式審判程序之旨，並聽取檢察官及被告之意見後，本院裁定
改依簡式審判程序審理，並判決如下：
    主  文
丙○○轉讓第三級毒品，處有期徒刑肆月，如易科罰金，以新臺
幣壹仟元折算壹日。扣案第三級毒品愷他命拾壹包（驗前淨重伍
拾貳點伍陸貳公克、驗後淨重伍拾貳點伍陸公克）及第四級毒品
硝甲西泮貳佰伍拾捌顆（驗前淨重肆拾柒點玖肆公克、驗後淨重
肆拾柒點玖公克），沒收之。
    事  實
一、丙○○明知愷他命（Ketamine，俗稱K 他命）及硝甲西泮（
    Nimetazepam ，俗稱「一粒眠」或「紅豆」）為毒品，依法
    不得轉讓，竟基於轉讓第三級毒品愷他命及第四級毒品硝甲
    西泮之犯意，於民國96年8 月8 日中午12時許，在其位於高
    雄市新興區○○○路147 之6 號3 樓住處，無償轉讓愷他命
    2 包（約10公克）及硝甲西泮30顆（約5.3 公克）予友人甲
    ○○施用。嗣於同日下午2 時許，為警在上址查獲，並扣得
    愷他命11包（驗前淨重52.562公克、驗後淨重52.56 公克）
    及硝甲西泮258 顆（驗前淨重47.94 公克、驗後淨重47.93
    公克）。
二、案經高雄市政府警察局移送臺灣高雄地方法院檢察署檢察官
    偵查起訴。
    理  由
一、本件被告丙○○所犯為死刑、無期徒刑或最輕本刑為三年以
    上有期徒刑以外之罪，其就被訴事實為有罪之陳述，經本院
    告知簡式審判程序之旨，並聽取公訴人之意見後，依刑事訴
    訟法第273 條之1 第1 項規定，裁定依簡式審判程序審理，
    合先敘明。
二、前揭事實業據被告於本院審理時坦承不諱，核與證人甲○○
    於警詢及偵訊時所證相符，復有高雄市政府警察局保安大隊
    搜索扣押筆錄、扣押物品目錄表各1 份在卷可稽，並有白色
    晶體粉末11包、錠劑258 顆扣案可憑，而白色晶體粉末11包
    經送驗結果呈第三級毒品愷他命陽性反應（驗前淨重52.562
    公克、驗後淨重52.56 公克）；錠劑258 顆經送驗結果呈第
    四級毒品硝甲西泮陽性反應（驗前淨重47.94 公克、驗後淨
    重47.93 公克），亦有高雄醫學大學附設中和紀念醫院96年
    9 月4 日檢驗報告2 紙（參偵查卷第13頁、第14頁）在卷可
    參，足見被告之自白與事實相符，堪以採信，本案事證明確
    ，被告轉讓第三級毒品及第四級毒品予證人甲○○犯行，洵
    堪認定，應依法論科。至公訴人於97年5 月26日提出補充理
    由書（參本院卷第112 頁），以查獲之愷他命與硝甲西泮包
    裝有所不同，故被告應非一次轉讓第三級毒品愷他命及第四
    級毒品硝甲西泮予證人甲○○，而係分次轉讓予證人甲○○
    乙節，如上所論，因被告之自白與證人甲○○之證詞互相符
    合，且被告於警詢、偵訊及本院審理中亦前後一致，自難僅
    憑查獲之愷他命與硝甲西泮包裝有所不同，即認被告係分次
    轉讓愷他命、硝甲西泮予證人甲○○，公訴人此部分所指，
    尚難認為有理，附此敘明。
三、核被告所為，係犯毒品危害防制條例第8 條第3 項之轉讓第
    三級毒品罪及同條第4 項之轉讓第四級毒品罪。被告於同一
    時地，以同一行為轉讓第三級毒品及第四級毒品予證人甲○
    ○，為想像競合犯，應從一重罪之轉讓第三級毒品罪處斷。
    又扣案之愷他命11包驗前淨重52.562公克、驗後淨重52.56
    公克；硝甲西泮258 顆驗前淨重47.94 公克、驗後淨重47.9
    3 公克，業如前述，依此比例計算，被告轉讓之第三級毒品
    愷他命2 包應僅重約10公克；第四級毒品硝甲西泮30顆應僅
    重約5.3 公克，均未逾20公克，此外，亦無任何積極證據足
    資證明被告轉讓第三級毒品、第四級毒品之數量分別已逾20
    公克，自無適用毒品危害防制條例第8 條第6 項規定加重其
    刑之餘地，附此敘明。爰審酌被告轉讓毒品予他人施用，戕
    害他人身體健康至鉅，固非可取，惟念其犯後坦承犯行，犯
    罪後態度尚可，犯罪之手段、動機、目的，及其教育程度、
    家庭經濟狀況等其他一切情狀，量處如主文所示之刑，並諭
    知易科罰金之折算標準。
四、沒收部分：
  (一)按毒品危害防制條例雖無處罰單純持有第三級毒品、第四級
    之規定，惟依該條例之規定，凡製造、運輸、販賣、引誘他
    人施用及轉讓第三級毒品、第四級毒品者，均有處罰明文，
    足證第三級毒品、第四級毒品，均屬違禁物甚明，僅以單純
    持有此類毒品，可罰性較低，依比例原則，予以除罪化而已
    （最高法院90年台非字第121 號、92年台非字第138 號判決
    意旨參照）。
  (二)查扣案之白色晶體粉末11包經送驗結果呈第三級毒品愷他命
    陽性反應（驗前淨重52.562公克、驗後淨重52.56 公克）；
    錠劑258 顆經送驗結果呈第四級毒品硝甲西泮陽性反應（驗
    前淨重47.94 公克、驗後淨重47 .93 公 克），業如前述，
    然因毒品危害防制條例第18條第1 項前段僅規定第一級、第
    二級毒品沒收銷燬之，而同條項中段之規定「沒入銷燬之」
    ，乃屬行政罰之性質，僅能由查獲機關以行政處分之「沒入
    銷燬」程序處理，要不得由法院諭知「沒收銷燬」之刑事處
    分，故前開扣得之愷他命、硝甲西泮，自無從由本院依該條
    項規定諭知沒入銷燬。又本件查獲機關雖未逕行沒入銷燬，
    且上開扣案之第三級毒品愷他命、第四級毒品硝甲西泮部分
    業經經轉讓而非屬被告所有，然既均屬違禁物，即無須再區
    分該項毒品是否為犯人所有且供犯罪之用，爰均逕依刑法第
    38條第1 項第1 款之規定宣告沒收之（毒品危害防制條例第
    19條第1 項所稱「供犯罪所用或因犯罪所得之物」，不包括
    毒品本身，最高法院95年度台上字第911 號判決參照），至
    鑑驗耗損之毒品因已滅失，自無庸另予宣告沒收，附此敘明
    。
據上論斷，應依刑事訴訟法第273 條之1 第1 項、第299 條第1
項前段，毒品危害防制條例第8 條第3 項、第4 項，刑法第11條
前段、第55條、第41條第1 項前段、第38條第1 項第1 款，判決
如主文。
本案經檢察官乙○○到庭執行職務。
中    華    民    國    97    年    6     月    27    日
                        刑事第十庭  法  官 何秀燕
                                    法  官 吳金芳
                                    法  官 林揚奇
以上正本證明與原本無異。
如不服本判決，應於判決送達後10日內，向本院提出上訴狀。
中    華    民    國    97    年    6     月    27    日
                                    書記官 何明昌
附錄本判決論罪科刑法條：
毒品危害防制條例第8條
轉讓第一級毒品者，處1 年以上7 年以下有期徒刑，得併科新臺
幣100萬元以下罰金。
轉讓第二級毒品者，處6 月以上5 年以下有期徒刑，得併科新臺
幣70萬元以下罰金。
轉讓第三級毒品者，處3 年以下有期徒刑，得併科新臺幣30萬元
以下罰金。
轉讓第四級毒品者，處1 年以下有期徒刑，得併科新臺幣10萬元
以下罰金。
前四項之未遂犯罰之。
轉讓毒品達一定數量者，加重其刑至二分之一，其標準由行政院
定之。


司法院資訊處製作；財團法人民間司法改革基金會備份。
